---
title: "Szakdolgozat - Diák"
author: "Magyar Gergely"
date: "2023.05.16."
output: html_document
---

```{r setup, include=FALSE}
knitr::opts_chunk$set(echo = TRUE)
rm(list = ls())

library(tidyverse)
library(caret)
```

## Egyedi seed Neptun-kód alapján
```{r}
generate_seed <- function(id) {
  # A Neptun-kód raw bitekké alakítása
  id_raw <- charToRaw(id)
  
  # A bitek numerikus értékekké alakítása
  id_num <- as.numeric(id_raw)
  
  # Numerikus értékek összege
  id_sum <- sum(id_num)
  
  # Seed beállítása
  set.seed(id_sum)
  
  # Teszteléshez
  return(id_sum)
}
```

Az alábbi kódrészletben kell a diáknak beírnia a Neptun-kódját az id változóba. Ennek a segítségével tud a generate_seed függvény egyedi seedet generálni.

```{r}
id <- "BJ3KSF"
generate_seed(id)
```

## Egyedi ellenőrző adatok kiválasztása Neptun-kód alapján

A hallgatók az alábbi kódot lefuttatva a 901 ellenőrző adatból kapnak 200 címkézetlen adatot. Ugyan feltehetőleg lesz átfedés egyes diákok adatai között, azonban teljesen megegyező adatsort nem fognak kapni, így lecsökkentve a csalás lehetőségét.

```{r}
email_newdata_no_labels <- read.csv("email_newdata_no_labels.csv")

email_newdata_no_labels_validation <- email_newdata_no_labels[sample(nrow(email_newdata_no_labels), 200),]
write.csv(email_newdata_no_labels_validation,"email_newdata_no_labels_validation.csv")
```

Ezek után a hallgató az email_data.csv-ben feltöltött címkézett adatokon elkészítheti a modelljét, majd az ebben a dokumentumban létrehozott email_newdata_no_labels_validation adatsoron kell prediktálnia a 200 adatpont értékét. A modellek létrehozását már nem szükséges ebben az RMarkdown file-ban elvégezni, csak a végső, prediktált .csv első oszlopának a spam oszlopnak kell lennie a megfelelően automatizálható tanári értékelés végett.