---
title: "Szakdolgozat - Tanár adatgeneráló kód"
author: "Magyar Gergely"
date: "2023.05.16."
output: html_document
---

```{r setup, include=FALSE}
knitr::opts_chunk$set(echo = TRUE)
rm(list = ls())
set.seed(123)

library(tidyverse)
library(caret)
```

## Címkézett adatok szétszedése

Az eredeti adatban, amely ki volt adva a diákoknak, 3901 megfigyelés található. Ebből fogok a következtőkben leválasztani 3000 címkézett adatot, amelyet a diákok is megkapnak, hogy ezen készítsék el a gépi tanulási modelljüket. A maradék 901 adatponthoz egyéni azonosítót rendelek, ezt a diákok címkézetlenül kapják meg, viszont a tanárnál meglesznek a címkék, így utólag lehetséges lesz összekapcsolni az ellenőrzéshez.

```{r}
email_data_full <- read.csv("email_data_original.csv")

train_indices <- createDataPartition(email_data_full$spam, p = 2999/nrow(email_data_full), list = FALSE, times = 1)

email_data <- email_data_full[train_indices, ]

email_newdata_labels <- email_data_full[-train_indices, ]

table(email_data_full$spam)
table(email_data$spam)
table(email_newdata_labels$spam)
```

## Titkos azonosító létrehozása az ellenőrző adatokhoz

Az ellenőrző adatokat a hallgatók randomizálva kapják majd meg, a 901 adatból mindenki fog kapni 200-at egyedileg. Ahhoz, hogy az általuk felcímkézett adatokat le lehessen ellenőrizni, létrehozok egy 10 karakterből álló azonosítót, amely kulcsként fog funkcionálni, viszont csak a tanárnál lesznek meg a címkék, így csak ő lesz képes leelenőrizni.

```{r}
rand_chars <- c(letters, LETTERS, 0:9)
ids <- vector(length=nrow(email_newdata_labels))

for (i in 1:nrow(email_newdata_labels)) {
  ids[i] <- paste0(sample(rand_chars, 10, replace = TRUE), collapse = "")
}

# Azonosítók hozzáadása az adatbázishoz
email_newdata_labels$ID <- ids

```

Az alábbi kód azt validálja, hogy valóban sikerült-e az összes sornak egyedi azonosítót megadni. 3901 egyedi érték van, amely megegyezik az elemszámmal.

```{r}
email_newdata_labels %>% distinct(ID) %>% nrow()
```

## A hallgatóknak kiosztott végső adatsorok elkészítése

A létrehozott három .csv file közül az email_train_data.csv tartalmazza a felcímkézett adatokat, amelyen a hallgatóknak el kell készíteniük a klasszifikációs modellt. Az email_test_data_teacher file-ban az ellenőrző adatok felcímkézve találhatók meg, míg az email_test_data_student.csv-ben címkézetlenül. Ez utóbbit kapják meg a hallgatók (az email_train_data.csv mellett), amelyen prediktálniuk kell majd az osztályát az adatpontoknak.

```{r}
email_newdata_no_labels <- email_newdata_labels
email_newdata_no_labels$spam <- NULL # Címkék eltávolítása

write.csv(email_data, "email_data.csv", row.names = FALSE)
write.csv(email_newdata_labels, "email_newdata_labels.csv", row.names = FALSE)
write.csv(email_newdata_no_labels, "email_newdata_no_labels.csv", row.names = FALSE)
```

