---
title: "Szakdolgozat - Tanár - Értékelő kód"
author: "Magyar Gergely"
date: "`r Sys.Date()`"
output: html_document
---

```{r setup, include=FALSE}
knitr::opts_chunk$set(echo = TRUE)
rm(list = ls())
set.seed(2023)

library(tidyverse)
```

## Prediktált ellenőrző adatok létrehozása az adatbeolvasás teszteléséhez

Ez a rész csak a későbbi kódok ellenőrzésére szolgál, a tanár majd képes lesz letölteni Moodle-ból a mappastruktúrát a feltöltött csv file-okkal.

```{r}
email_newdata_no_labels <- read.csv("email_newdata_no_labels.csv")

# 200 adatpont kiválasztásának leszimulálása
email_newdata_no_labels <- email_newdata_no_labels[sample(nrow(email_newdata_no_labels),200), ]

dir_students <- "./beolvasas_proba"

assign_spam <- function(df) {
  df %>%
    mutate(spam = sample(c("spam", "not_spam"), size = nrow(df), replace = TRUE))
}

folders <- list.dirs(dir_students, recursive = FALSE)
for (folder in folders) {
  student_data <- email_newdata_no_labels %>%
    assign_spam() %>%
    write_csv(file.path(folder, "email_newdata_with_spam.csv"))
}
```

Ezzel a kóddal leszimuláltam azt a helyzetet, amikor a hallgatói feltöltéseket letölti a tanár a Moodle felületről egy tömörített mappába. Ezt a mappát kicsomagolva az aktuális working directory-be folytatható az értékelés. 

## Hallgatói .csv file-ok beolvasása

A mappastruktúra letölthető a Moodle rendszeréből, amelyben a letöltött mappában minden egyes hallgatónak van egy külön almappája, amely elnevezésében benne van a hallgató neve. Az alábbi kód abban az esetben működőképes, ha a mappában csak 1 db .csv file van. Ha más kiterjesztésű file az nem probléma, és ennek a módszernek az előnye, hogy a feltöltött .csv elnevezése bármilyen lehet, a kód a hallgató nevét hozzárendeli a beolvasott adattáblákhoz.

```{r}
# A fileokat tartalmazó subfolderek elérési útja
dir_students <- "./beolvasas_proba/"

# A subfolderek neveinek listába gyűjtése
subfolders <- list.dirs(dir_students, recursive = FALSE)

# Végigmegy az összes subfolderen, és kiírja a CSV fileok tartalmát külön data framekbe
for (i in seq_along(subfolders)) {
  
  # A hallgatók neveinek kiszedése külön változóba
  example_name <- sub("_.*$", "", basename(subfolders[i]))
  
  prefix <- sprintf("%02d", i)
  df_name <- paste0(prefix, "_", example_name)
  
  # A mappán belüli CSV file elérési útja
  csv_file_path <- file.path(subfolders[i], dir(subfolders[i], pattern = "*.csv"))
  
  # CSV file beolvasása data frame-be
  df <- read.csv(csv_file_path)
  
  # A hallgató nevének hozzárendelése a data frame-hez
  assign(df_name, df)
}
```

## Hallgatói eredmények összevetése a valódi osztályokkal

A hallgatók által feltöltött .csv file-okban az ID oszlop az általuk nem beazonosítható kulcs. Az alábbi kódrészlet 

```{r}
# Az ellenőrző adattábla betöltése
email_newdata_labels <- read.csv("email_newdata_labels.csv")
email_newdata_labels <- email_newdata_labels %>% rename("label" = "spam")

# Az ellenőrző adattábla összekapcsolása a betöltött .csv fileokkal
df_list <- ls(pattern = "^\\d+_")

for (df_name in df_list) {
  df <- get(df_name)
  df <- merge(df, email_newdata_labels[, c("ID", "label")], by = "ID")
  assign(df_name, df)
}
```

## Modellek értékelése

A hallgatói klasszifikációs modellek kiértékelhetőek a következő mutatók segítségével: accuracy, precision, recall. A következő kód kiszámolja az összes megoldásra, és egy összegző táblában értékeli.

```{r}
results <- list()

for (df_name in ls(pattern = "^\\d{2}_")) {
  df <- get(df_name)
  
  prefix <- substr(df_name, 1, 2)
  row_name <- substr(df_name, 4, nchar(df_name))
  
  tp <- sum(df$spam == "spam" & df$label == "spam")
  fp <- sum(df$spam == "spam" & df$label == "not_spam")
  tn <- sum(df$spam == "not_spam" & df$label == "not_spam")
  fn <- sum(df$spam == "not_spam" & df$label == "spam")
  
  accuracy <- (tp + tn)/(tp + fp + fn + tn)
  precision <- tp / (tp + fp)
  recall <- tp / (tp + fn)
  specificity <- tn / (tn + fp)
  
  eval_df <- data.frame(Name = row_name, Accuracy = accuracy, Precision = precision, Recall = recall, Specificity = specificity)
  
  results[[prefix]] <- eval_df
}

evaluation_df <- bind_rows(results)
```

